臺灣桃園地方法院刑事判決　　　　　　　94年度訴字第1944號
公　訴　人　台灣桃園地方法院檢察署檢察官
被　　　告　甲○○
上被告因違反毒品危害防制條例案件，經檢察官提起公訴（九十
四年毒偵字第四二八五、四五六三號），被告於準備程序中就被
訴事實為有罪之陳述，經本院合議庭裁定由受命法官獨任行簡式
審判程序，茲判決如下：
    主  文
甲○○連續施用第一級毒品，累犯，處有期徒刑拾月，扣案之第
一級毒品海洛因貳包各驗餘淨重零點參捌公克、零點壹捌公克沒
收銷燬，毒品空包裝袋貳個各重零點壹玖、零點參伍公克、注射
針筒參支、小型塑膠匙壹支、削尖吸管壹支沒收；又連續施用第
二級毒品，累犯，處有期徒刑柒月，扣案之第二級毒品安非他命
參包毛重參公克沒收銷燬，毒品空包裝袋參個、吸食器壹組、削
尖吸管壹支沒收。應執行有期徒刑壹年參月，扣案之第一級毒品
海洛因貳包各驗餘淨重零點參捌公克、零點壹捌公克、第二級毒
品安非他命參包毛重參公克沒收銷燬，海洛因毒品空包裝袋貳個
各重零點壹玖、零點參伍公克、安非他命毒品空包裝袋參個、注
射針筒參支、小型塑膠匙壹支、削尖吸管壹支、吸食器壹組沒收
。
    事  實
一、甲○○曾因施用毒品案件，經送觀察、勒戒後，認無繼續施
 　 用毒品之傾向，由臺灣桃園地方法院檢察署檢察官於民國八
    十八年二月四日為不起訴處分；同年八月三十一日再因施用
    毒品案件，再經執行觀察、勒戒後，認有繼續施用毒品之傾
    向，由本院以八十八年度毒聲字第五○○三號裁定令入戒治
    處所施以強制戒治，嗣停止戒治，所餘戒治期間付保護管束
    ，於八十九年八月二十五日保護管束期滿，由檢察官於八十
    九年九月十四日，以八十九年度戒偵字第四九六號為不起訴
    處分確定；其於九十二年二月二十六日再因施用毒品遭警查
    獲後，復由檢察官以九十二年度毒偵字第七一七號、第二
    ○九四號提起公訴併戒治，強制戒治部分嗣於九十三年一月
    九日毒品危害防制條例修正而釋放，其施用第一、二級毒品
    部分，則經臺灣桃園地方法院以九十二年訴字第一四五一號
    判決，有關施用第一級毒品部分，判決有期徒刑七月，施用
    第二級毒品部分判決六月，應執行有期徒刑一年確定，嗣縮
    短刑期後於九十四年五月二十三日執行完畢。詎其仍不知悔
    改，於強制戒治釋放後五年內，自九十四年七月二十二日中
    午某時起至同年月二十六日中午某時許止，基於施用第一級
    毒品海洛因之概括犯意，連續在臺灣地區某不詳處所施用第
    一級毒品海洛因；另基於施用第二級毒品安非他命之概括犯
    意，自九十四年七月二十二日中午某時起至同年月二十六日
    中午某時許止，連續在台灣地區某不詳處所施用第二級毒品
    安非他命。嗣於七月二十三日中午十二時許，先在桃園縣境
    內國道三號高速公路北向七十二公里處，遭警查獲持有第一
    級毒品海洛因一小包驗餘淨重○．一八公克（塑膠袋包裝重
    ○．三五公克）及注射針筒一支、小型塑膠匙一支（注射針
    筒一支、小型塑膠匙一支部份起訴書漏載），嗣又於同年月
    二十六日十五時五十分許，再遭警在龍潭鄉○○路一八七巷
    一三一號前自其身上查扣非他命二小包（毛重○．九公克）
    ，隨後其帶同警方返回其於龍潭鄉○○路一八七巷一三一號
    住處，又查扣吸食器一組、注射針筒二支、削尖吸管一支、
    安非他命一小包（毛重二．一公克）、海洛因一小包驗餘淨
    重○．三八公克（塑膠袋包裝重○．一九公克）。
二、案經內政部警政署國道公路警察局第六警察隊暨桃園縣政府
    警察局平鎮分局報請臺灣桃園地方法院檢察署檢察官偵查起
    訴。甲○○於準備程序中為有罪之陳述，經本院合議庭裁定
    由受命法官獨任行簡式審判程序。
    理  由
一、上揭犯罪事實，業經被告甲○○於本院調查審理中坦承不諱
    ；而經警採被告尿液送驗，結果呈嗎啡、可待因及安非他命
    類毒品陽性反應，此有台灣尖端先進生技醫藥股份有限公司
    濫用藥物檢驗報告一紙附卷可稽；被告上開連續施用第一級
    、第二級毒品犯行，復有上開扣案海洛因、安非他命毒品及
    被告所有供施用海洛因之注射針筒二支、小型塑膠匙一支，
    及其所有供施用第二級毒品所用之吸食器一組，及其用以裝
    盛海洛因、安非他命毒品所用之削尖吸管一支等物扣案可佐
    。顯見被告自白核與事實相符，洵堪採信。綜此，本案事證
    明確，被告犯行洵堪認定，應予依法論科。
二、核被告甲○○所為，係犯毒品危害防制條例第十條第一項之
    施用第一級毒品海洛因罪及同條第二項之施用第二級毒品安
    非他命罪。其各別持有第一級毒品及第二級毒品之低度行為
    ，為其各別施用第一級毒品及第二級毒品之高度行為所吸收
    ，均不另論罪。被告先後多次施用海洛因及先後多次施用安
    非他命之犯行，各時間緊接，方法相同，觸犯構成要件相同
    之罪名，顯係基於概括犯意為之，各為連續犯，各應依刑法
    第五十六條規定論以一罪，並均加重其刑。又被告所犯上開
    二罪，犯意各別，罪名不同，應予分論併罰。被告有如犯罪
    事實欄所載之前科，嗣於九十四年五月二十三日執行完畢，
    有臺灣桃園地方法院檢察署刑案資料查註紀錄表及臺灣高等
    法院被告全國前案紀錄表各乙份在卷可稽，其於受有期徒刑
    執行完畢後，五年內再犯本案有期徒刑以上之罪者，為累犯
    ，應依刑法第四十七條規定，加重其刑，並各遞加重之。爰
    審酌被告沉迷毒癮，不知悔改，戕害自己身心，兼衡其犯罪
    之目的、動機、施用毒品之手段、其品行、智識程度、犯罪
    所生損害及犯罪後坦承不諱之態度等一切情狀，就各罪量處
    如主文所示之刑，並定其應執行之刑，以示懲儆。
三、扣案之疑似毒品粉末二包，經送法務部調查局鑑驗，認確係
    毒品危害防制條例第一級毒品海洛因，驗餘淨重各○．一八
    、○．三八公克，有該局鑑定通知書一紙在卷可稽，與本件
    扣案之毒品安非他命三包毛重三公克，為被告坦承係屬第二
    級毒品安非他命不諱，同應依同條例第十八條第一項前段諭
    知沒收銷燬；而上開海洛因毒品空包裝袋二個各重○．三五
    、○．一九公克、安非他命毒品空包裝袋三個、注射針筒三
    支、小型塑膠匙一支、削尖吸管一支、吸食器一組，均為被
    告所有，且均係其用以施用毒品之物，為供犯罪所用之物，
    業據被告供承在卷，應依刑法第三十八條第一項第二款規定
    宣告沒收之。
四、按被告所犯為死刑、無期徒刑、最輕本刑三年以上有期徒刑
    之罪或高等法院管轄第一審案件以外之罪，經被告於準備程
    序就被訴事實為有罪之陳述，經告知簡式審判程序之旨，並
    聽取被告及檢察官之意見後，經本院合議庭依刑事訴訟法第
    二百七十三條之一規定，裁定由受命法官獨任進行簡式審判
    程序審理，併予敘明。
據上論斷，應依刑事訴訟法第二百七十三條之一第一項、第二百
九十九條第一項前段，毒品危害防制條例第十條第一項、第二項
、第十八條第一項前段，刑法第十一條前段、第五十六條、第四
十七條、第五十一條第五款、第三十八條第一項第二款，判決如
主文。
本案經檢察官蔡孟利到庭執行職務。
中　　華　　民　　國　九十四　　年  十一　　月　十　　日
                        刑事第一庭  法  官  楊晴翔
以上正本證明與原本無異。
如不服本判決，應於判決送達後十日內向本院提出上訴狀（應附
繕本），上訴於臺灣高等法院。
                                    書記官  劉晨輝
中　　華　　民　　國　九十四　　年十一　　月　十四  　日
附論罪科刑依據之法條：
毒品危害防制條例第十條第一項、第二項
施用第一級毒品者，處六月以上五年以下有期徒刑。
施用第二級毒品者，處三年以下有期徒刑。
